【裁判字號】    97,交抗,525
【裁判日期】    970530
【裁判案由】    違反道路交通管理處罰條例
【裁判全文】
臺灣高等法院交通事件裁定             97年度交抗字第525號
抗  告  人
即受處分人  甲○○
上列抗告人因違反道路交通管理處罰條例案件，不服臺灣板橋
地方法院，中華民國97年3月31日所為裁定（97年度交聲字第478
號），提起抗告，本院裁定如下：
    主  文
抗告駁回。
    理  由
一、本件原裁定以：
  (一)按汽車駕駛人轉彎時，不依標誌、標線、號誌指示，處新臺
    幣600元以上1800百元以下罰鍰，道路交通管理處罰條例第4
    8條第1項第2款定有明文。
  (二)被告於97年1月9日13時55分許，騎用K3S-585號機車，沿台
    北市○○路行駛至襄陽路口處時，逕行左轉襄陽路行駛，且
    上開路口處已設有「機車兩段左轉」標誌，並劃有兩段左轉
    「專用待轉區」標線等情，為異議人於聲明異議狀中所不否
    認，復有台北市政府警察局中正第一分局忠孝西路派出所「
    舉發違反道路交通管理事件通知單」乙紙在卷可稽。
  (三)異議人雖辯稱伊行駛上開路口左轉時，因該路口車輛眾多，
    致無法發現上開路口之兩段左轉標誌、標線云云，惟上開路
    口已設有「機車兩段左轉」標誌在路旁，並劃有兩段左轉「
    專用待轉區」標線乙節，已如前述，為異議人所不否認，且
    異議人騎用機車行經路口時，本應注意相關標誌、標線及相
    關規定，自不能以當時路口車輛眾多，致無法發現上開標誌
    、標線云云，以為免責之詞。
  (四)綜上，原處分機關以異議人上開違規行為明確，依道路交通
    管理處罰條例第48條第1項第2款之規定，裁處異議人新台幣
    600元之罰鍰，並依道路交通管理處罰條例第63條第1項第3
    款之規定，記違規點數乙點，自無不當。異議人之聲明異議
    ，為無理由，應予駁回。
二、經核原裁定上開認事用法，洵無違誤。抗告人即受處分人抗
    告意旨猶執前詞，否認有上開違規行為，辯稱：伊行駛上開
    路口左轉時，因路口適逢上班時間，車輛眾多，為顧及交通
    安全始盡量往車少處即左側移動，在公車擋住號誌情況下，
    同時有直行及轉彎車輛，每部車皆為行進狀態，若為注意號
    誌，需一定之專注力，車速勢必減慢，在行車快速之車道中
    並不合理，亦會影響後方直行車輛，而與道路交通管理處罰
    條例第48條汽車駕駛人轉彎時，應讓直行車先行之規定相抵
    觸云云，顯屬設詞推諉之詞，自不足採。抗告人之抗告為無
    理由，應予駁回。
據上論結，應依道路交通案件處理辦法第26條，刑事訴訟法第41
2條，裁定如主文。
中    華    民    國    97    年    5     月    30    日
                 刑事第十四庭    審判長法  官   陳志洋
                                       法  官   蔡聰明
                                       法  官   謝靜慧
以上正本證明與原本無異。
不得再抗告。
                                       書記官   高士童
中    華    民    國    97    年    5     月    30    日


司法院資訊處製作；財團法人民間司法改革基金會備份。
